臺灣雲林地方法院民事裁定
110年度家親聲字第122號
聲  請  人  曾婕凱  

代  理  人  洪幼珍律師
相  對  人  顏堯朗  
代  理  人  何立斌律師
關  係  人  王孟文諮商心理師
上列當事人間酌定未成年子女會面交往方式事件，本院裁定如下
：
    主  文
選任甲○○○○○○○為兩造所生未成年子女乙○○之程序監理人。
    理  由
一、按就有關未成年子女權利義務之行使或負擔等事件，未成年
    子女雖非當事人，法院於審理時，除確保未成年子女之最佳
    利益、保障表意權及聽審請求權之外，為免除未成年子女對
    於父母之忠誠困擾，確保子女最佳利益之詮釋能融入子女觀
    點，妥善安排子女之照護及探視等事項，避免不當干擾，自
    有依規定為未成年子女選任程序監理人之必要，故法院為未
    成年子女之最佳利益，於必要時，亦得依父母、未成年子女
    、主管機關、社會福利機構或其他利害關係人之聲請或依職
    權為未成年子女選任程序監理人；又涉及未成年女子權利義
    務之行使或負擔時，法院認為有必要時，宜依家事事件法第
    15條第1項、第2項規定選任程序監理人，家事事件法第109
    條、家事事件法審理細則第22條分別定有明文。次按法院得
    就社會福利主管機關、社會福利機構所屬人員、律師公會、
    社會工作師公會或其他相類似公會所推薦具有性別平權意識
    、尊重多元文化，並有處理家事事件相關知識之適當人員，
    選任為程序監理人，亦有家事事件法第16條第1項規定可參
    。
二、經查，本件聲請人向本院聲請酌定與兩造所生未成年子女乙
    ○○之會面交往方式，因聲請人已多年未見到未成年子女，親
    子關係疏遠，前已經本院安排社工及本院家事調查官協助會
    面交往之進行，因未成年子女抗拒會面交往之進行，因而轉
    介家事服務中心安排心理師與未成年子女進行諮商會談，但
    在會談過程中，兩造常起爭執，聲請人情緒無法控制，時常
    在未成年子女面前指責相對人，造成未成年子女更加排斥 
    與聲請人會面，會面交往更加不順利，本院審酌未成年子女
    現年已近10歲，而兩造意見歧異，難有共識，每次會面交往
    之進行所產生之衝突，對未成年子女而言，或多或少造成傷
    害，為確保未成年子女之最佳利益，保障其表意權及聽審權
    之外，為免除其對於父母之忠誠困擾，確保子女最佳利益之
    詮釋能融入子女觀點，妥善安排子女之照護及探視等事項，
    避免不當干擾，認有為其選任程序監理人之必要。
三、本院審酌關係人甲○○○○○○○為高雄諮商輔導協會推 薦之程序
    監理人，於國立臺中教育大學諮商與應用心理學系碩士畢業
    後，從事實務工作多年，目前除在高雄師範大學諮商心理與
    復健諮商研究所博士班進修中，亦在財團法人張老師基金會
    嘉義分事務所及嘉義家扶中心、嘉義弘道老人福利基金會、
    嘉義大學、雲林家扶中心、雲林縣衛生局等機關擔任兼任心
    理師，亦曾經歷高雄兒童青少年與家庭諮商中心、臺東縣學
    生輔導諮商中心、臺東縣勵馨基金會等多處兒少機構，學經
    歷豐富，具有兒童青少年行為評估與治療、個別諮商、家族
    治療、團體諮商等專長，有處理兒少工作知識與能力之實務
    工作經驗，合於上開規定，且與兩造無任何利害關係存在，
    故本院認關係人王孟文應為本件適當之程序監理人人選，茲
    依上揭規定，選任關係人王孟文為上開未成年子女之程序監
    理人。
四、爰裁定如主文。
中　　華　　民　　國　　111 　年　　10　　月　　13　　日
                  家事法庭    法　官  黃瑞井
以上正本係照原本作成。
本裁定不得抗告。
中　　華　　民　　國　　111 　年　　10　　月　　13　　日
　　　　　　　　　　　　　　　書記官　顏錦清